臺灣臺南地方法院民事判決
111年度訴字第1188號
原      告  良京實業股份有限公司

法定代理人  平川秀一郎

訴訟代理人  吳政諺  
被      告  李炎山  


上列當事人間請求清償借款事件，本院於民國111年9月14日言詞
辯論終結，判決如下：
    主    　文
被告應給付原告新臺幣175,657元，及自民國96年10月1日起至清
償日止，按週年利率百分之12計算之利息，暨自民國96年11月2
日起至清償日止，其逾期在6個月以內者，按上開利率百分之10
，逾期超過6個月者，按上開利率百分之20計算之違約金。
被告應給付原告新臺幣356,317元，及其中新臺幣320,365元自民
國95年10月25日起至清償日止，按週年利率百分之13.17計算之
利息，暨自民國95年10月25日起至清償日止，按上開利率百分之
20計算之違約金。
被告應給付原告新臺幣113,874元，及其中新臺幣90,572元自民
國99年4月21日起至民國104年8月31日止，按週年利率百分之20
計算之利息，暨自民國104年9月1日起至清償日止，按週年利率
百分之15計算之利息。
訴訟費用新臺幣7,050元由被告負擔。
    事實及理由
一、按訴狀送達後，原告不得將原訴變更或追加他訴。但擴張或
    減縮應受判決事項之聲明者，不在此限，民事訴訟法第255
    條第1項第3款定有明文。本件原告起訴時聲明第3項原為：
    被告應給付原告新臺幣（下同）113,874元，及其中90,572
    元自民國99年4月21日起至104年8月31日止，按週年利率20％
    計算之利息，另自104年9月1日起至清償日止，按週年利率1
    5％計算之利息，暨違約金1,200元。嗣於本院言詞辯論期日
    捨棄關於違約金部分之請求，核屬減縮訴之聲明，參諸首揭
    規定，自為適法。又被告經合法通知，無正當理由，未於言
    詞辯論期日到場，核無民事訴訟法第386條各款所列情形，
    爰依原告之聲請，由其一造辯論而為判決。
二、原告主張：
  ㈠被告前向寶華商業銀行股份有限公司 （下稱寶華銀行）申請
    小額循環信用貸款，借款額度為50萬元，借款動用期間自核
    准日起為期3年，期滿30日前，如立約人不為書面反對續約
    之意思表示並經核准同意者，得以同一內容繼續延長3年，
    不另換約，其後每年屆期時亦同，並約定借款利率自核貸日
    起5個月內不計息，期滿改以固定利率百分之12計算，按日
    計息，每月底結算一次，自借款日起，每月15日為最終繳款
    日，應繳足最低繳款金額，未如依約繳納時依契約第11條約
    定即視為全部到期，並依契約第8條約定，逾期按貸款總額
    應償日起，未滿6個月者，按上開利率10％，超過6個月者，
    按上開利率20％計算違約金。詎被告未依約清償，債務已視
    為全部到期。嗣寶華銀行將上開債權讓與原告並通知被告，
    經屢次催告被告償還，未獲置理，迄今尚欠本金175,657元
    及利息、違約金未獲清償。
  ㈡被告另向慶豐商業銀行股份有限公司 （下稱慶豐銀行）申請
    個人信用貸款，雙方並訂有貸款契約，借款額度為40萬元，
    約定前3個月按週年利率3％固定計息，期滿後按放款基準利
    率加計年息8.75％，即13.17％【計算式：4.42％＋8.75％】計息
    ，未按期償還本息時，逾期未超過6個月內者，按上開利率1
    0％，超過6個月者，按上開利率20％計算違約金，如有任何一
    期不依約清償，即視為全部到期。詎被告未履行繳款義務，
    債務已視為全部到期。嗣慶豐銀行將上開債權讓與訴外人慶
    銀資產管理股份有限公司（下稱慶銀資產公司），慶銀資產
    公司再將上開債權讓與原告，屢次催告被告償還，猶置之不
    理，迄今尚積欠356,317元(其中本金320,365元)，及利息、
    違約金未清償。
　㈢被告又向渣打國際商業銀行股份有限公司（下稱渣打銀行）
    申辦信用卡使用，被告得持用核發之信用卡於特約商店記帳
    消費，但應於當期繳款截止日前清償，若選擇以循環信用方
    式繳款，仍應於當期繳款截止日前繳付最低付款額，並依年
    利率20％計付循環信用利息，另若申請現金貸款服務並獲核
    准時，被告同意每期應攤還金額列入信用卡最低付款額度內
    ，逾期未繳者，按循環信用利息規定計付利息。詎被告迄99
    年4月20日止，尚積欠113,874元(其中本金90,572元)，依上
    開契約約定，本件視為債務全部到期。又本件債權經渣打銀
    行讓與原告並通知被告，經催告被告償還，亦置之不理。
  ㈣為此，爰依消費借貸及債權讓與之法律關係提起本件訴訟等
    語。並聲明：如主文第1、2、3項所示。　　
三、被告未於言詞辯論期日到場，亦未提出書狀作何聲明或陳述
    。
四、經查，本件原告主張之前開事實，業據其提出寶華銀行魔力
    現金卡、百寶貸申請書、分攤表、債權讓與證明書暨附表、
    民眾日報公告、慶豐銀行貸款契約書、交易明細查詢、放款
    基準利率歷次調整明細表、債權讓與證明書、通知函、渣打
    銀行餘額代償/現金貸款申請書、客戶資料查詢單、約定條
    款、債權讓與證明書、債權資料明細表、太平洋日報登報公
    告等件為證(見本院卷第19-68頁)，而被告已於相當時期受
    合法通知，既未於言詞辯論期日到場爭執，亦未提出書狀作
    何聲明或陳述，本院審酌上開書證與原告所述相符，堪認原
    告之主張為真實。
五、按稱消費借貸者，謂當事人一方移轉金錢或其他代替物之所
    有權於他方，而約定他方以種類、品質、數量相同之物返還
    之契約；借用人應於約定期限內，返還與借用物種類、品質
    、數量相同之物；遲延之債務，以支付金錢為標的者，債權
    人得請求依法定利率計算之遲延利息。但約定利率較高者，
    仍從其約定利率，民法第474條第1項、第478條前段、第233
    條第1項分別定有明文。從而，本件被告申辦貸款、信用卡
    使用，尚有本金、利息及違約金未清償，而原告業已受讓上
    述債權，揆諸前開說明，原告依消費借貸、債權讓與之法律
    關係，請求被告給付如主文第1、2項所示之金額、利息及違
    約金，及主文第3項所示之金額、利息，核屬有據，應予准
    許。
六、按訴訟費用，由敗訴之當事人負擔；法院為終局判決時，應
    依職權為訴訟費用之裁判，民事訴訟法第78條、第87條第1
    項定有明文。經核本件訴訟費用額為7,050元（即第一審裁
    判費），而原告之請求為有理由，爰依上開規定確定被告應
    負擔之訴訟費用如主文第2項所示。
七、結論：本件原告之訴為有理由。爰依民事訴訟法第385條第1
    項前段、第78條、第87條第1項，判決如主文。
中　　華　　民　　國　　111 　年　　9 　　月　　27　　日
                   民事第四庭    法   官　曾仁勇
以上正本證明與原本無異。
如不服本判決，應於送達後20日內，向本院提出上訴狀並表明上
訴理由，如於本判決宣示後送達前提起上訴者，應於判決送達後
20日內補提上訴理由書（須附繕本）。
如委任律師提起上訴者，應一併繳納上訴審裁判費。
中　　華　　民　　國　　111 　年　　9 　　月　　27　　日
                                書 記 官  顏珊姍